臺灣臺中地方法院刑事判決　　　　　　　96年度訴字第3358號
公　訴　人　臺灣臺中地方法院檢察署檢察官
被　　　告　乙○○
選任辯護人　陳宏義律師
上列被告因偽造文書案件，經檢察官提起公訴（96年度偵字第
21713號）後，聲請改依協商程序而為判決，本院合議庭裁定由
受命法官獨任進行認罪協商程序，判決如下：
    主    文
乙○○行使偽造私文書，足以生損害於公眾及他人，處有期徒刑
參月，如易科罰金，以新臺幣壹仟元折算壹日。如附表一所示偽
造「甲○○」之署押及指印，均沒收；又行使偽造私文書，足以
生損害於公眾及他人，處有期徒刑參月，如易科罰金，以新臺幣
壹仟元折算壹日。如附表二所示偽造「甲○○」之署押沒收。應
執行有期徒刑肆月，如易科罰金，以新臺幣壹仟元折算壹日。如
附表一所示偽造「甲○○」之署押及指印、如附表二所示偽造「
甲○○」之署押，均沒收。
    犯罪事實及理由
一、犯罪事實：緣乙○○於民國96年7月10日下午1時許，在臺中
    市之宿舍，飲用啤酒後，已達不能安全駕駛動力交通工具之
    程度，竟仍於同日下午11時45分許，駕駛車牌號碼DX-5020
    號自用小客車上路。嗣行經臺中市○○區○○路與永春路口
    處時，不慎自後追撞同向前方由陳志遠所駕駛正停等紅燈之
    牌照號碼5366-FX號自用小客車，經警於同月11日0時33分許
    到場，測得其酒後吐氣所含酒精成分每公升達0.54毫克。詎
    乙○○為逃避警方查緝，竟基於行使偽造私文書之犯意，冒
    用其兄「甲○○」之名義應訊，接續在酒精濃度測試紙、臺
    中市警察局第四分局春社派出所96年7月11日調查筆錄、逮
    捕通知書（具私文書性質）文書上，偽造「甲○○」之署名
    及指印，並附表一編號5所示之年籍資料皆為「甲○○」之
    指紋卡片上，偽以「甲○○」名義，捺按10指指印、左右4
    指及左右拇指平面印，並就前開逮捕通知書行使之。於同日
    中午12時許，承前單一之犯意，接續冒用「甲○○」之名義
    接受臺灣臺中地方法院檢察署檢察官訊問後，在訊問筆錄、
    悔過書、緩起訴被告應行注意事項書上各偽造「甲○○」之
    署名，致臺灣臺中地方法院檢察署檢察官以甲○○為被告，
    製作臺灣臺中地方法院檢察署96年度速偵字第3385號緩起訴
    處分書。嗣甲○○於同年月20日中午12時46分許，以電子郵
    件向本署申訴，於96年7月11日至13日，其未曾出現在臺中
    地區，並無酒駕之行為，從未曾接受員警之詢問亦未到庭接
    受檢察官訊問，恐身分為不肖之徒所利用。經臺灣臺中地方
    法院檢察署簽分他案偵查時，乙○○因接獲書記官之電話詢
    問，而得知甲○○已向臺灣臺中地方法院檢察署申訴請求調
    查，因恐冒名應訊之事實遭發覺，復於同年8月1日，另行基
    於偽造私文書之犯意，偽以「甲○○」名義製作信函，而在
    該信函在盜蓋甲○○之印文4枚，並偽造甲○○之署名1枚，
    向原承辦檢察官謊稱日前接受訊問者確係「甲○○」無訛，
    並澄清該電子郵件之發送係其酒後神智不清所為。前揭犯行
    均足以生損害於警察及偵查機關對於刑事案件調查之正確性
    及甲○○本人之權益。嗣經臺灣臺中地方法院檢察署於同年
    9 月5日傳訊甲○○到庭說明時，乙○○因認其犯行將無法
    再行掩飾，遂偕同律師到庭自白前揭犯行，始悉上情。
二、證據名稱：
(一)、被告乙○○於本院準備程序及偵查中之自白。
(二)、證人即被害人乙○○於偵查中之證述。
(三)、臺灣臺中地方法院檢察署96年7月11日與96年9月5日之訊問
    錄影光碟及翻攝畫面在卷可參。
(四)、有臺中市警察局舉發違反道路交通管理事件通知單、執行交
    通違規移置保管車輛收據、犯罪嫌疑人照片3張、酒精濃度
    測試紙、調查筆錄、逮捕通知書、臺灣臺中地方法院檢察署
    指紋卡片、訊問筆錄、悔過書、緩起訴被告應行注意事項書
    及署名甲○○之限時信件1封等附卷足資佐證。
三、本件經檢察官與被告於審判外達成協商之合意且被告已認罪
    ，其合意內容為：被告願就2次行使偽造私文書犯行，分別
    受有期徒刑3月，如易科罰金，以新臺幣1000元折算壹日；
    有期徒刑3月，如易科罰金，以新臺幣1000元折算壹日。應
    執行有期徒刑4月，如易科罰金，以新臺幣1000元折算壹日
    。經查，上開協商合意並無刑事訴訟法第455條之4第1項所
    列情形之一，檢察官聲請改依協商程序而為判決，本院爰不
    經言詞辯論，於協商合意範圍內為協商判決，合予敘明。
四、應適用之法條：刑法第216、210條。
五、本判決除有刑事訴訟法第455條之4第1項第1款、第2款、第4
    款、第6款、第7款所定情形之一，或違反同條第2 項規定者
    外，不得上訴。
六、如不服本件判決，得自收受判決送達之日起10日內，向本院
    提出上訴書狀，上訴於第二審法院。
中　　華　　民　　國　　96　　年　　10　　月　　30　　日
                        臺灣臺中地方法院刑事第五庭
                            法  官  劉麗瑛
上正本證明與原本無異。
如不服本判決，應於收受送達後10日內向本院提出上訴書狀（應
敘述具體理由並附繕本）。
上訴書狀如未敘述理由，應於上訴期間屆滿後20日內補提理由書
於本院。
                            書記官  王玟
中　　華　　民　　國　　96　　年　　10　　月　　30　　日
附錄論罪科刑法條
刑法第210條：
偽造、變造私文書，足以生損害於公眾或他人者，處5年以下有
期徒刑。
刑法第216條：
行使第210條至第215條之文書者，依偽造、變造文書或登載不實
事項或使登載不實事項之規定處斷。
【附表一】
1、96年7月11日臺中市警察局第四分局春社派出所司法警察姚敦
   賓製作之「逮捕通知書」通知本人之警察機關存查聯上，偽
   造之「甲○○文」簽名共2枚、指印2枚。
2、96年7月11日凌晨3時許，在臺中市警察局第四分局春社派出
   所警員姚敦賓製作之調查筆錄上，偽造之「甲○○」簽名2枚
   、指印3枚。
3、96年7月11日上午6時55分許，在臺中市警察局第四分局春社
   派出所警員姚敦賓製作之調查筆錄上，偽造之「甲○○」簽
   名2枚、指印7枚。
4、96年7月11日酒精濃度測試紙偽造之「甲○○」簽名、指印各
   1枚。
5、臺中市警察局第四分局96年7月11日捺辦指紋卡片上，偽造之
   「甲○○」左右拇指各2枚、左右食指各1枚、左右中指各1枚
    、左右環指各1枚、左右小指各一枚、左右四指平面印各1枚
    、左右拇指平面印各1枚。
6、於96年7月11日上午10時53分許，在臺灣臺中地方法院檢察署
   檢察官訊問筆錄、悔過書、緩起訴被告應行注意事項書偽造
   「甲○○」之簽名各1枚（共計3枚）。
【附表二】
1、96年8月1日信函內，偽造「甲○○」之署名1枚。
